ACORDAO-COMPLETO-2541748

ACÓRDÃO 1824/2022 ATA 31/2022 - PLENÁRIO

VISTOS, relatados e discutidos estes autos de representação que, nesta fase, cuida da apreciação de pedido de reexame interposto pela Polícia Militar do Distrito Federal - PMDF contra o Acórdão 1164/2021-TCU-Plenário; 
ACORDAM os Ministros do Tribunal de Contas da União, reunidos em Sessão de Plenário e diante das razões expostas pelo Relator, em: 
9.1. nos termos dos arts. 33 e 48 da Lei 8.443/1992, não conhecer do presente pedido de reexame por ausência de interesse recursal;
9.2. determinar a juntada das peças 168 e 172 ao TC Processo 015.914/2021-6;
9.3. notificar a recorrente da presente decisão.

Pedido de reexame interposto pela Polícia Militar do Distrito Federal - PMDF contra decisão proferida em sede de representação para apreciar indícios de irregularidades na área de saúde da referida Corporação.

Fundo Constitucional do Distrito Federal; Polícia Militar do Distrito Federal.

3. Recorrente: Polícia Militar do Distrito Federal (08.942.610/0001-16).

13.1. Ministros presentes: Bruno Dantas (na Presidência), Benjamin Zymler, Augusto Nardes, Aroldo Cedraz, Vital do Rêgo (Relator) e Jorge Oliveira.
13.2. Ministro-Substituto convocado: Augusto Sherman Cavalcanti.
13.3. Ministros-Substitutos presentes: Marcos Bemquerer Costa, André Luís de Carvalho e Weder de Oliveira.

VITAL DO RÊGO

Ministro Raimundo Carreiro.

Adoto como relatório a instrução de mérito elaborada no âmbito da Secretaria de Recursos - Serur (peça 185) , que contou com a anuência do escalão gerencial da referida unidade instrutiva (peças 186 e 187) , a seguir transcrita com os ajustes de forma pertinentes:
INTRODUÇÃO
1.	Trata-se de pedido de reexame (peça 172) interposto pela Polícia Militar do Distrito Federal (PMDF) contra o Acórdão 1164/2021-TCU-Plenário (peça 152) , rel. Ministro RAIMUNDO CARREIRO. A deliberação recorrida apresenta o seguinte teor:
9.1 nos termos do art. 237, inciso VII e parágrafo único, do Regimento Interno deste Tribunal, conhecer da representação, para, no mérito, considerá-la parcialmente procedente, quanto a verificação de ociosidade parcial da infraestrutura de assistência à saúde no âmbito da PMDF e de indícios de pagamentos em valores superiores aos de mercado a pessoas jurídicas credenciadas para prestação de serviços de saúde;
9.2 nos termos do art. 250, inciso II, do Regimento Interno deste Tribunal, determinar ao Comandante da Polícia Militar do Distrito Federal que:
9.2.1  na forma do art. 7º da Resolução-TCU 215/2020, elabore e encaminhe a este Tribunal, no prazo de 90 (noventa) dias contados da ciência desta deliberação, um plano de ação com vistas a solucionar ou mitigar os problemas apurados neste processo de representação, relativos ao funcionamento do Centro Médico da Polícia Militar do Distrito Federal (CMed/PMDF) e à gestão de assistência à saúde a cargo da PMDF, contendo, no mínimo, as medidas a serem adotadas, os responsáveis pelas ações e os prazos previstos para cumprimento;
9.2.2 ao adquirir equipamentos destinados ao CMed/PMDF:
9.2.2.1 avalie a real necessidade das aquisições, ponderando a disponibilidade de recursos humanos especializados para a prestação dos serviços de assistência à saúde e a terceirização de serviços, evitando a subutilização e a obsolescência de equipamentos; 
9.2.2.2 faça constar, nos respectivos processos administrativos de compras, além dos elementos legalmente exigíveis, as justificativas para as quantidades contratadas, incluindo as demandas estimadas de serviços a ser prestados com os equipamentos adquiridos;
9.2.3 informe a este Tribunal, no prazo de 60 (sessenta) dias a contar da ciência, sobre as medidas adotadas e resultados obtidos em face das providências anunciadas no Ofício 877/DSAP, de 18/9/2019 (peça 135, p. 52, dos presentes autos) ;
9.2.4 caso as medidas anunciadas no Ofício 877/DSAP, de 18/9/2019, não tenham sido efetivas, adote, no prazo de 15 (quinze) dias contados da ciência, as seguintes ações corretivas:
9.2.4.1   revise os valores pagos à rede credenciada para prestação de serviços médico-hospitalares a policiais militares e seus dependentes, a partir dos credenciamentos vigentes, até alcançar, em anos decrescentes, no mínimo, os firmados em 2014, em face do uso irregular das tabelas Simpro e Brasíndice e outras semelhantes, da incidência da taxa de 38% sobre medicamentos não caracterizados como de uso exclusivo de hospitais e clínicas e/ou da parametrização errada do sistema Esculápio;
9.2.4.2 observado o devido processo legal, adote as providências necessárias à glosa de valores e à repactuação dos contratos decorrentes dos editais de credenciamentos 1/2017, 2/2017, 3/2017, 4/2017 e 5/2017;
9.2.4.3 para contratos já encerrados, busque a reversão dos valores aos cofres do FCDF pela via administrativa e, não logrando êxito, instaure o competente processo de tomada de contas especial, apurando as responsabilidades dos agentes envolvidos (ordenadores de despesas, gestores e fiscais dos contratos, credenciados, empresa de auditoria contratada, servidores do Departamento de Saúde da PMDF e outros agentes que possam ter dado causa, por ação ou omissão, a eventuais danos ao erário) ;
9.2.4.4 em conformidade com o princípio da economicidade, o art. 26 da Lei 8.666/1993 e a jurisprudência deste Tribunal, defina os preços máximos a ser pagos à rede credenciada pelo uso de medicamentos e de produtos para saúde mediante pesquisa com base nos preços reais de mercado, abstendo-se de utilizar apenas as tabelas Brasíndice e Simpro ou outras de igual natureza como parâmetro único; 
9.2.5 elabore, em relação aos dependentes de terceiro grau dos militares, relatórios anuais que contenham, entre outros dados, nome, CPF, data de nascimento, data limite da condição de dependente e policial titular do serviço de saúde, bem como informações tais como desembolsos anuais com os serviços de saúde e tipos de tratamentos realizados, os quais deverão estar disponíveis aos órgãos de controle externo e interno até a completa extinção desse grupo de beneficiários;
9.2.6 com fundamento nas normas para o exercício profissional de auditoria do Instituto de Auditores Internos do Brasil (normas de atributos 1100) e no Decreto 3.591/2000:
9.2.6.1 supra a unidade de auditoria interna da PMDF do adequado suporte de recursos materiais e de pessoal capacitado a fim de permitir que ela cumpra suas responsabilidades;
9.2.6.2 inclua, no plano anual de auditoria, fiscalizações na área de saúde da PMDF, especialmente no que tange aos contratos formalizados junto à rede privada credenciada e junto a empresas de auditoria contratadas, informando os resultados correspondentes nos relatórios anuais de gestão;
9.2.6.3 capacite os fiscais designados para atuar em contratos vinculados à área médico-hospitalar; 
9.2.6.4 não atribua às empresas de auditoria contratadas a execução de atividades que caracterizem sua atuação em processo de trabalho da Administração, de forma a evitar o desvio de função e a preservar sua isenção; 
9.2.7 avalie, se ainda não o fez, as implicações contratuais decorrentes da não elaboração, pela empresa de auditoria Aitê Gestão em Saúde Ltda., dos mapas de anotações previstos no subitem 4.4.5.2.6.3 do termo de referência, consoante o disposto no item 11.8 do Contrato 05/2014, que considera transgressão ao contrato o descumprimento ou o não atendimento do edital e anexos;
9.2.8 avalie anualmente a regularidade do rol de dependentes dos policiais militares para fins de assistência à saúde e, encontrando inconsistências, obtenha o devido ressarcimento;
9.2.9 caso decida retomar iniciativas de terceirização da exploração do CMed, informe a Tribunal, para fins de acompanhamento, nos termos do art. 242, inciso II, do RITCU;
caso decida retomar iniciativas de terceirização da exploração do CMed/PMDF, informe de imediato a este Tribunal, para fins de acompanhamento, nos termos do art. 242, inciso II, do RITCU;
9.2.10 no prazo de 60 (sessenta) dias contados da ciência desta deliberação, disponibilize a este Tribunal:
9.2.10.1 o valor médio anual, em 2020, do gasto com assistência à saúde por beneficiário (militar, dependentes, pensionistas) , para que este Tribunal, em cotejo com os valores médios apurados em outros órgãos governamentais, possa verificar se as limitações regulamentares adotadas na PMDF atendem aos princípios da razoabilidade e da economicidade;
9.2.10.2 o primeiro relatório anual determinado no subitem 9.2.5, relativo ao exercício de 2020; 
9.2.10.3 informações sobre as providências adotadas e resultados obtidos em face das demais determinações expedidas neste Acórdão;
9.2.11 em relação às determinações e recomendações expedidas no Acórdão 1838/2007-TCU-Plenário, considerar não cumpridos os respectivos itens 9.2, 'a'; 9.2, 'c'; 9.3 e 9.4; e prejudicado, por perda de objeto, seu item 9.2, 'b';
9.3 dar ciência à Casa Civil da Presidência da República que o Decreto 10.443/2020, no que diz respeito ao posicionamento da auditoria interna da PMDF (arts. 17, V, e 36) está em dissonância com o disposto no Decreto 3.591/2020 (art. 15, § 3º) ;
9.4 dar ciência deste Acórdão aos seguintes destinatários, informando que o inteiro teor da deliberação, incluindo os respectivos Relatório e Voto, poderá ser obtido no endereço eletrônico www.tcu.gov.br/acordaos:
9.4.1 Procurador-Geral do Ministério Público de Contas do Distrito Federal;
9.4.2 Polícia Militar do Distrito Federal;
9.4.3 Corpo de Bombeiros Militar do Distrito Federal;
9.4.4 Gestor do Fundo Constitucional do Distrito Federal (FCDF) ;
9.4.5 Governador do Distrito Federal;
9.4.6 Comissão de Fiscalização, Governança, Transparência e Controle da Câmara Legislativa do DF.
HISTÓRICO 
2.	Cuidam os autos de representação formulada pela Procuradora-Geral do Ministério Público de Contas do Distrito Federal, Cláudia Fernanda de Oliveira Pereira, em face de possíveis irregularidades na contratação, por meio do Edital de Chamamento 1/2017, de organização da sociedade civil (OSC) para gestão do Pronto Atendimento do Centro Médico da Polícia Militar do Distrito Federal (PA/CMed/PMDF) .
2.1. O Ministério Público de Contas do Distrito Federal (MPC/DF) relata, ainda, peça 1, p. 3, suposto desvio de finalidade na aplicação de recursos do Fundo Constitucional do Distrito Federal (FCDF) que deveriam ser destinados à saúde da corporação.
2.2. Em face das informações trazidas pelo MPC/DF, o Presidente do Tribunal de Contas da União (TCU) , reconhecendo a urgência da matéria, admitiu a inicial como representação e determinou a apuração dos fatos pela SecexFazenda, peça 3, p. 2.
2.3. A SecexFazenda, conforme consta da peça 4, entendeu não ser competente para realizar os exames necessários e submeteu os autos à Segecex para que esta deliberasse acerca das unidades técnicas que dariam atendimento às determinações do Presidente do TCU. 	A Segecex, em despacho à peça 8, entendeu que a presente representação trata de questões afetas à SecexDefesa e Selog.
2.4. Em instrução às peças 20-22, a SecexDefesa propôs a realização de inspeção na PMDF, a qual foi autorizada pelo Ministro-Relator, José Múcio Monteiro, (peça 23) .
2.5. Posteriormente, em instrução às peças 129-131, a SecexDefesa propôs o mérito da presente representação. Todavia, o Ministro-Relator, Raimundo Carreiro, em despacho à peça 132, determinou a realização de oitiva prévia da PMDF acerca da proposta de encaminhamento à peça 129.
2.6. Realizada a oitiva prévia junto à PMDF, a SecexDefesa propôs, em nova instrução técnica (peças 142-144) , o seguinte encaminhamento, o qual contém, dentre outras medidas, as determinações listadas abaixo: 
	a) apresente, no prazo 120 dias, plano de ação com vistas a dar efetivo funcionamento ao Centro Médico da instituição militar, contendo, no mínimo, as medidas a serem adotadas, os responsáveis pelas ações e os prazos para implementação, de forma a reverter a expressiva quantidade de atendimentos junto à rede credenciada e, consequentemente, o baixo nível de investimentos na unidade própria de saúde;
	b) defina os limites da cobertura assistencial dos militares e seus dependentes, conforme estabelece o art. 50, inc. IV, da Lei 7.289, de 18/12/1984, levando-se em consideração a necessidade dos usuários, a capacidade física de sua estrutura própria de atendimento e os recursos orçamentários disponíveis, nos termos antes recomendados pelo item 9.3 do Acórdão 1838/2007-TCU-Plenário;
	c) prepare, em relação aos dependentes de terceiro grau dos militares, relatórios anuais que contenham, entre outros dados, nome, CPF, data de nascimento, data limite da condição de dependente e policial titular do serviço de saúde, bem como informações tais como desembolsos anuais com os serviços de saúde e tipos de tratamentos realizados, os quais deverão estar disponíveis aos órgãos de controle externo e interno até a completa extinção desse grupo de beneficiários;
d) ao adquirir equipamentos destinados ao Centro Médico da PMDF:
	d.1) avalie a pertinência dessas aquisições ante a proposta de terceirização do setor de pronto atendimento, de forma a evitar eventual compra em duplicidade, com possível posterior subutilização ou a obsolescência dos equipamentos; 
	d.2) faça constar, nos respectivos processos administrativos de compras, além dos elementos legalmente exigíveis, memória de cálculo para embasar as quantidades contratadas, bem como estudo de demanda dos serviços que serão prestados a partir dos referidos equipamentos;
	e) com fundamento nas normas para o exercício profissional de auditoria do Instituto de Auditores Interno do Brasil (normas de atributos 1100) e no Decreto 3.591/2000:
	e.1) reposicione hierarquicamente a unidade de auditoria interna da PMDF, de forma que ela se reporte diretamente ao comando da corporação, bem como que suas atividades restrinjam-se a esse segmento;
	e.2) supra a mencionada unidade de adequado suporte de recursos materiais e de pessoal capacitado a fim de permitir que ela cumpra suas responsabilidades;
	f) inclua, no plano anual de auditoria, fiscalizações na área de saúde da PMDF, especialmente no que tange aos contratos formalizados junto à rede privada credenciada e junto a empresas de auditoria contratadas, informando os resultados correspondentes nos relatórios anuais de gestão;
	g) capacite os fiscais designados para atuar em contratos vinculados à área médico-hospitalar; 
	h) não atribua às empresas de auditoria contratadas a execução de atividades que caracterizem sua atuação em processo de trabalho da Administração, de forma a evitar o desvio de função e a preservar sua isenção;
	i) proceda a uma abrangente revisão dos valores pagos à rede credenciada para fins de prestação de serviços médico-hospitalares a policiais militares e seus dependentes e, confirmados pagamentos de valores excedentes, em face, em especial, da utilização irregular das tabelas Simpro e Brasíndice e outras semelhantes, da incidência da taxa de 38% sobre medicamentos não caracterizados como de uso exclusivo de hospitais e clínicas e/ou da parametrização errada do sistema Esculápio:
	i.1) no caso dos contratos ainda vigentes, proceda à glosa de valores; e
	i.2) no caso dos contratos já encerrados, busque a reversão dos valores aos cofres do FCDF pela via administrativa e, não logrando êxito, instaure o competente processo de tomada de contas especial;
	j) para efeito do levantamento referido no item anterior:
	j.1) inicie a revisão a partir dos credenciamentos vigentes, até alcançar, em anos decrescentes, no mínimo, os firmados em 2014;
	j.2) considere as responsabilidades conferidas aos ordenadores de despesas, aos gestores e fiscais dos contratos, aos credenciados, à empresa de auditoria contratada, aos militares do Departamento de Saúde da PMDF e a outros que, em qualquer grau, tenham, por ação ou omissão, dado causa ao dano ao erário;
	k) avalie as implicações contratuais decorrentes da não elaboração, pela empresa de Aitê Gestão em Saúde Ltda., dos mapas de anotações previstos no subitem 4.4.5.2.6.3 do termo de referência, consoante o disposto o item 11.8 do Contrato 05/2014, que considera transgressão ao contrato o descumprimento ou o não atendimento do edital e anexos;
	l) avalie periodicamente a regularidade do rol de dependentes dos policiais militares para fins de assistência à saúde e, encontrando inconsistências, obtenha o devido ressarcimento;
	m) providencie a rescisão dos contratos decorrentes dos editais de credenciamentos 1/2017, 2/2017, 3/2017, 4/2017 e 5/2017, bem assim de outros similares, permitindo-se a continuidade dos contratos vigentes apenas pelo prazo necessário à conclusão de novas credenciamentos, em vista do:
	m.1) pagamento de taxa de serviço incidente sobre os preços de medicamentos de uso exclusivo de hospitais e clínicas;
	m.2) uso das tabelas Brasíndice e Simpro, e de outras correlatas, como únicos parâmetros de preços, por não refletirem os preços de mercado, em afronta ao art. 26, da Lei 8.666/1993, à IN-SLTI 5/2014 e à jurisprudência do TCU (Acórdão 95/2007-TCU-Plenário, relator Ministro Benjamin Zymler, Acórdão 65/2010-TCU-Plenário, relator Ministro Aroldo Cedraz, Acórdão 3016/2012-TCU-Plenário, relator Ministro Walton Alencar Rodrigues, Acórdão 2091/2016-TCU-Plenário, relator Ministro Benjamin Zymler, Acórdão 5810/2017-TCU-Segunda Câmara, relatora Ministra Ana Arraes  e Acórdão 718/2018-TCU-Plenário, relator Ministro Aroldo Cedraz) ; e
	n) realize prévia pesquisa de preços de mercado ao definir os preços máximos que serão pagos à rede credenciada pelo uso de medicamentos e de produtos para a saúde, dado que não há amparo legal e normativo para adotar as tabelas Brasíndice e Simpro ou outras de igual natureza como únicos parâmetros máximos de preços, consoante dispõe a jurisprudência deste TCU já especificada no item anterior. 
2.7. Posteriormente, o MPTCU, em parecer à peça 149, manifestou-se de acordo com a proposta da unidade técnica, requerendo, todavia, novas redações às alíneas "a" e "m" do item precedente, conforme listado abaixo: 
	a) apresente, no prazo de 120 dias, plano de ação com vistas a solucionar a questão do funcionamento do CMed e da assistência à saúde, contendo, no mínimo, as medidas a serem adotadas, os responsáveis pelas ações e os prazos previstos para cumprimento. (...) 
	m) observado o devido processo legal, adote as providências necessárias à repactuação dos contratos decorrentes dos editais de credenciamentos 1/2017, 2/2017, 3/2017, 4/2017 e 5/2017, bem assim de outros similares, de modo a ajustar os preços contratados aos preços vigentes no mercado, permitindo-se a continuidade dos contratos vigentes apenas pelo prazo necessário à conclusão de novos credenciamentos, em vista do: (...) 
2.8. Em linha de concordância parcial com a unidade técnica e o MPTCU, ante as razões expostas pelo relator, esta Corte de Contas exarou o Acórdão 1164/2021-TCU-Plenário (peça 152) , cujo teor - transcrito no item 1 supra - considera os seguintes pontos tratados no voto condutor do decisum (peça 153) , em resumo:
	a) embora os autos noticiem a publicação do edital de Chamamento Público 1/2019, acompanhado de aviso sobre estudo para implantação de "projeto de gestão das unidades do Complexo Hospitalar da Segurança Pública, por meio de contrato de gestão com as Organizações Sociais devidamente qualificadas", o sítio da PMDF na Internet denota que o CMed ainda está sob gestão direta da corporação militar;
	b) existência do Ofício 877/DSAP, de 18/9/2019 (peça 135, p. 52) ;
	c) determinação à PMDF para que informe a este Tribunal sobre as medidas adotadas e resultados obtidos em face das providências anunciadas no Ofício 877/DSAP, de 18/9/2019, e, caso as medidas saneadoras anunciadas não tenham sido efetivas, adote, no prazo de quinze dias, as providências anotadas pela unidade técnica;
	d) exigibilidade da determinação do item 9.2.c do Acórdão 1838/2007-TCU-Plenário pode ser dispensada;
	e) não acolher a proposta dos pareceres de renovar a recomendação descrita no item 9.3 do Acórdão 1838/2007-TCU-Plenário, mediante determinação; 
	f) determinação no sentido de que a PMDF informe a este Tribunal o valor médio anual, em 2020, do gasto com assistência à saúde por beneficiário (militar, dependentes, pensionistas) , para que este Tribunal, em cotejo com os valores médios apurados em outros órgãos governamentais, possa verificar se as limitações regulamentares adotadas na PMDF atendem aos princípios da razoabilidade e da economicidade;
	g) não acolhimento de proposta de encaminhamento do feito à Secretaria de Controle Externo de Aquisições Logísticas (Selog) , em face da opção atual da PMDF em operar diretamente o CMed, o que torna inoportuno empenhar recursos de fiscalização deste Tribunal no exame da matéria;
	h) determinação à PMDF no sentido que, caso decida retomar iniciativas de terceirização da exploração do CMed, informe a este Tribunal, para fins de acompanhamento;
	i) exclusão da determinação "reposicione hierarquicamente a unidade de auditoria interna da PMDF, de forma que ela se reporte diretamente ao comando da corporação, bem como que suas atividades restrinjam-se a esse segmento", haja vista o Decreto Federal 10.443/2020; e
	j) cientificação à Casa Civil da Presidência da República acerca da dissonância existente entre o Decreto 10.443/2020 (art. 17, inciso V, e 36) e o Decreto 3.591/2000 (art. 15, § 3º) no que diz respeito ao posicionamento da auditoria interna da PMDF.
2.9.	Irresignada, a PMDF interpôs pedido de reexame (peça 172) contra o Acórdão 1164/2021-TCU-Plenário (peça 152) , espécie de recurso objeto do presente exame.
EXAME DE ADMISSIBILIDADE	
3.	Reitera-se o exame preliminar de admissibilidade (peças 174-175) , acolhido por despacho do Relator, Ministro Vital do Rêgo, que conheceu do recurso interposto pela PMDF, com a suspensão dos efeitos dos itens 9.1, 9.2 e subitens do Acórdão 1164/2021-TCU-Plenário (peça 178) . Com as devidas vênias, propõe-se que o recurso não seja conhecido, ante sua inépcia, restando prejudicado o exame do mérito, conforme explanado no item 6 infra.
EXAME TÉCNICO
4.	Delimitação
4.1. Constitui objeto do presente recurso definir as seguintes questões:
	a) preliminar:
	a.1) prescrição;
	b) mérito:
	b.1) cumprimento das determinações dos itens 9.2.1, 9.2.1, 9.2.2, 9.2.3, 9.2.4, 9.2.4.1, 9.2.4.2, 9.2.4.3, 9.2.4.4, 9.2.6.3, 9.2.6.4, 9.2.7 e 9.2.9 do Acórdão 1164/2021-TCU-Plenário.  
4.2. Registra-se que o presente exame atentará além dos elementos constantes da matriz de responsabilização utilizada pelo TCU para a questão da responsabilidade subjetiva, também aqueles constantes na Lei 13.655/2018 (Lei de Introdução às Normas do Direito Brasileiro - LINDB) , mormente no que concerne aos seus arts. 22 e 28.
Preliminar
5.	Prescrição
5.1. Ainda que a recorrente não tenha pugnado acerca da temática "prescrição", tem-se que essa deve ser examinada nestes autos por se tratar de questão de ordem pública.
5.2. A prescrição do dano ao erário assume particular relevância, dado o recente julgamento, pelo STF, do RE 636.886 (tema 899 da repercussão geral) . No exame da prescrição, a Serur tem adotado os entendimentos detalhados na peça 184, que contém estudo e pronunciamentos anteriores da secretaria sobre o tema. Nessas manifestações estão desenvolvidas as seguintes premissas, que serão utilizadas no presente exame:
	a) ao julgar o RE 636.886, o STF conferiu nova interpretação ao art. 37, § 5º, da Constituição Federal, fixando a tese de que "é prescritível a pretensão de ressarcimento ao erário fundada em decisão de Tribunal de Contas";
	b) as pretensões punitiva e de ressarcimento devem observar o mesmo regime na atividade de controle externo, dado o objetivo comum da prescrição, de fixar prazo para o Tribunal de Contas agir, para caracterizar o ilícito, identificar seu autor, dimensionar as consequências da conduta e impor as consequências legais, independentemente de tais consequências terem natureza punitiva ou ressarcitória; e
	c) até que sobrevenha norma específica, entende-se que a prescrição das pretensões punitiva e de ressarcimento, no processo de controle externo, deve observar o regime da Lei 9.873/1999, na linha dos recentes pronunciamentos do STF a respeito. Assim, sem prejuízo de se realizar o exame da prescrição também segundo o prazo decenal previsto no Código Civil, o critério adotado, na formulação da proposta de encaminhamento, será o da Lei 9.873/1999.
5.3. Ocorre que, recentemente, o Plenário da Suprema Corte se manifestou mais uma vez sobre o tema no julgamento da ADI 5509, ao tratar da constitucionalidade do prazo prescricional e decadencial de cinco anos previsto nos arts. 76, § 5º e 78, § 7º da Constituição do Estado do Ceará. Com esteio no princípio da simetria insculpido no art. 75 da Constituição Federal, o relator, Min. Edson Fachin, definiu alguns parâmetros para fins de avaliação da incidência do prazo prescricional nos processos conduzidos pelas Cortes de Contas (TCU, Tribunais de Contas dos Estados e do Distrito Federal, e dos municípios) , assunto que passo a abordar, de forma mais detalhada, nos próximos parágrafos.
5.4. A ADI 5509 foi manejada contra dispositivos da Constituição do Estado do Ceará e de lei ordinária do referido Estado, que fixaram prazo prescricional no processo do tribunal de contas daquela unidade federativa.
5.5. Todavia, a discussão travada pelo STF teve por referência o modelo federal, em função do princípio da simetria, expressamente invocado pelo MPF, ao propor a ação, e pelo relator, ao analisar o tema. Assim, os fundamentos lançados no julgamento da ADI 5509 repercutem inevitavelmente no processo do TCU.
5.6. Especificamente sobre a lei de regência e as causas interruptivas da prescrição, o relator, ministro Edson Fachin, reconheceu que o STF ainda não havia fixado orientação clara a respeito, em processo de caráter geral. Ao fazê-lo, na citada ADI, a orientação do relator foi a de aplicar os vários precedentes do STF em casos concretos, que já sinalizavam para a incidência da Lei 9.873/1999, afastando-se a incidência do art. 205 do Código Civil, como evidenciam as seguintes passagens do voto:
	a) "A atividade de controle externo equipara-se, para fins de contagem do prazo prescricional, ao poder de polícia do Estado e, como tal, nos termos do art. 1º da Lei 9.873, de 1999, 'Prescreve em cinco anos a ação punitiva da Administração Pública Federal, direta e indireta, no exercício do poder de polícia, objetivando apurar infração à legislação em vigor, contados da data da prática do ato ou, no caso de infração permanente ou continuada, do dia em que tiver cessado'"; e
	b)  "Pela mesma razão, incidem as causas legais de interrupção da prescrição, conforme previsão constante do art. 2º da referida Lei".
5.7. Estabelecida a norma de regência do prazo e das causas interruptivas, o STF avançou no debate quanto ao termo inicial da prescrição, fixando regras mais detalhadas a respeito. Com esse fim, estabeleceu tratamento específico para as tomadas de contas especiais, distinguindo aquelas decorrentes de repasses sujeitos a prestação de contas específica e as relativas a situações em que os fatos são normalmente trazidos ao conhecimento do TCU por meio de denúncias e representações. 
5.8. Nesse sentido, o voto do Ministro Edson Fachin trouxe uma regra geral e algumas hipóteses de aplicação casuística. Como regra geral, ficou estabelecido que "o termo inicial da contagem do prazo deve ser o da entrada do processo de fiscalização no âmbito do Tribunal de Contas, ou dos órgãos que, por lei, são encarregados pelo controle interno".
5.9. Essa regra geral teve sua aplicação explicitada para algumas situações particulares, a saber:
	a) no caso de omissão de prestação de contas: "o dano a ser apurado pela ausência de prestação de contas tem o lapso prescricional iniciado na data em que as contas deveriam ter sido entregues";
	b) na hipótese de irregularidades detectadas no exame da prestação de contas: "o procedimento prévio à instauração da tomada de contas ... deve ser encerrado o quanto antes, sendo que as irregularidades que tenham porventura sido nele identificadas somente terão iniciada a fluência do prazo prescricional após a competente comunicação para o órgão de controle interno ou para o Tribunal de Contas"; e
	c) em irregularidades constatadas em fiscalizações, denúncias e representações: "Finalmente, deve-se contar o prazo prescricional a partir da data do conhecimento da irregularidade nos casos em que, por iniciativa própria, o Tribunal realiza auditorias ou inspeções, assim como nos casos em que a ele são diretamente levadas as informações necessárias para a instauração de tomada de contas especial".
5.10. Com essas explicações, passa-se à análise da prescrição no caso em exame, considerando-se as premissas indicadas no item 5.2 supra.
5.11. Quanto à análise da prescrição segundo os critérios do Acórdão 1441/2016-TCU-Plenário, redator Ministro WALTON ALENCAR RODRIGUES, tem-se que a prescrição da pretensão punitiva e do débito subordinam-se ao prazo geral de dez anos (art. 205 da Lei 10.406/2002 - Código Civil) , contado a partir da data da ocorrência do fato e interrompido pelo ato que ordenar a citação, a audiência ou a oitiva da parte. A presente representação refere-se à diversas irregularidades na área de assistência médica no âmbito da PMDF. O termo inicial para a contagem da prescrição, sob o regime do Código Civil aplicado ao caso concreto, será a data do fato ilícito, o qual pode se concretizar com o descumprimento das determinações do TCU (art. 58, inciso IV, da Lei 8.443/1992) .
5.12. Haja vista as informações do item precedente, verifica-se a não incidência do prazo decenal de prescrição previsto no art. 205 do Código Civil a partir de eventual descumprimento das determinações dos itens 9.2.1, 9.2.2, 9.2.2.1, 9.2.2.2, 9.2.3, 9.2.4, 9.2.4.1, 9.2.4.2, 9.2.4.3, 9.2.4.4, 9.2.5, 9.2.6, 9.2.6.1, 9.2.6.2, 9.2.6.3, 9.2.7, 9.2.8, 9.2.9, 9.2.10, 9.2.10.1 e 9.2.10.2 do Acórdão 1164/2021-TCU-Plenário, datado 19/5/2021. 
5.13. No que concerne à análise da prescrição pelo regime da Lei 9.873/1999, é preciso considerar os seguintes parâmetros:
	a) Termo inicial: 
	a.1) a Lei 9.873/1999, art. 1º, parte final, traz previsão expressa a respeito do início do prazo em se tratando de infrações imediatas e aquelas de caráter permanente ou continuado. As primeiras ocorrem contadas da data da prática do ato, e aquelas do dia em que tiver cessado a permanência ou a continuidade;
	a.2) aplicando ao caso concreto esse entendimento perfilhado pelo STF no julgamento da ADI 5509, considera-se como termo inicial para contagem do prazo prescricional - 5/1/2018, data em em que o TCU tomou ciência acerca da presente representação. 
	b) Prazo:
	b.1) a Lei 9.873/1999 apresenta um prazo geral, de cinco anos (art. 1º) , e um prazo especial, previsto no art. 1º, § 2º, a saber: "quando o fato objeto da ação punitiva da Administração também constituir crime, a prescrição reger-se-á pelo prazo previsto na lei penal";
	c) Interrupções por atos inequívocos de apuração dos fatos, sendo que 	no regime da Lei 9.873/1999, a prescrição se interrompe "por qualquer ato inequívoco, que importe apuração do fato" (art. 2º, II) . O exemplo típico, no caso em exame, é a fase externa de exame da representação no TCU. Com esse fundamento, a prescrição foi interrompida:
	c.1) em 19/6/2018, data da instrução preliminar de inspeção (peças 20-22) ;
	c.2) em 7/6/2019, data da primeira instrução de mérito (peças 129-131) ;	
	c.3) em 10/1/2020, data da segunda e última instrução de mérito (peças 142-144) ;
	c.4) em 26/5/2020, data do Parecer do MPTCU (peça 149) ;
	c.5) em 19/5/2021, data do Acórdão 1164/2021-TCU-Plenário (peça 152) .
	d) Da prescrição intercorrente:
	d.1) nos termos do art. 1º, § 1º, da Lei 9.873/1999, opera-se a prescrição intercorrente se o processo ficar paralisado por mais de três anos, aguardando "julgamento ou despacho";
	d.2) note-se que há uma correlação entre essa hipótese e as causas de interrupção da prescrição do art. 2º. Com efeito, uma vez interrompida a prescrição por alguma das hipóteses do art. 2º, o processo não pode ficar inativo, sem qualquer inovação processual relevante, por mais de três anos;
	d.3) trata-se de prazo específico, não se aplicando nem o prazo geral de cinco anos nem o prazo especial, da lei penal (§ 2º) . A finalidade da prescrição intercorrente, com seu prazo próprio, é a de assegurar a eficiência e celeridade nas apurações administrativas. Seria contrário a essa finalidade a paralisação injustificada do processo por período maior que o triênio estabelecido para a hipótese;
	d.4) a extrapolação do prazo de três anos, sem inovação relevante no processo, pode configurar negligência. Por isso, além de se operar a prescrição, deve-se promover a "apuração da responsabilidade funcional decorrente da paralisação, se for o caso";
	d.5) em muitas situações o exame da prescrição intercorrente pode ficar prejudicado nos processos já em tramitação no TCU. Como a ação de ressarcimento era considerada imprescritível, as peças que compõem a tomada de contas especial, elencadas no art. 10 da Instrução Normativa-TCU 71/2012, não contemplam informações pormenorizadas quanto ao andamento do processo na fase interna, o que pode prejudicar a análise de eventual paralisação por mais de três anos;
	d.6) assim, caso o tribunal venha a adotar a sistemática da Lei 9.873/1999 para aferir a prescrição, convém avaliar, oportunamente, a possibilidade de ajustes na IN-TCU 71/2012, para que as tomadas de contas especiais encaminhadas ao tribunal contemplem informações sobre as interrupções ocorridas na fase interna do procedimento; e
	d.7) especificamente quanto a esta representação, as próprias causas de interrupção elencadas acima permitem evidenciar que o processo teve andamento regular, não se operando a prescrição intercorrente.
5.14. Diante da análise da questão prescricional procedida no item 5.13 deste exame, conclui-se que os eventos indicados acima são suficientes para evidenciar que não ocorreu a prescrição - nem mesmo a prescrição intercorrente, prevista no art. 1º, § 1º, da Lei 9.873/1999.
Mérito
6.	Cumprimento das determinações dos itens 9.2.1, 9.2.1, 9.2.2, 9.2.3, 9.2.4, 9.2.4.1, 9.2.4.2, 9.2.4.3, 9.2.4.4, 9.2.6.3, 9.2.6.4, 9.2.7 e 9.2.9 do Acórdão 1164/2021-TCU-Plenário.  
6.1. A recorrente alega ter cumprido as determinações dos itens 9.2.1, 9.2.1, 9.2.2, 9.2.3, 9.2.4, 9.2.4.1, 9.2.4.2, 9.2.4.3, 9.2.4.4, 9.2.6.3, 9.2.6.4, 9.2.7 e 9.2.9 do Acórdão 1164/2021-TCU-Plenário, tendo, para tanto, trazido aos autos as seguintes informações/documentos (peça 172, p. 4-14, 16, 19-72) : 
	a) no que tange à temática "Centro Médico, das aquisições e reformas para o Hospital da PMDF e que visam a contratação da OSS", em referência aos itens 9.2.1, 9.2.2, 9.2.2.1 e 9.2.2.2 do Acórdão 1164/2021-TCU-Plenário, a apelante aduziu (peça 172, p. 4-7) :
	a.1) o plano de ação mencionado no item 9.2.1 do Acórdão 1164-TCU-Plenário já constaria de processo administrativo de contratação da Organização Social de Saúde, estando a depender de ação por parte do Governo do Distrito Federal (peça 172, p. 5) ;
	a.2) o plano de ocupação do Centro Médico da PMDF constaria do Plano de Trabalho DSAP/2021 (peça 172, p. 5-6) ;
	a.3) as medidas relativas à PMDF teriam sido saneadas, dependendo, única e exclusivamente, da pandemia e do GDF (peça 172, p. 6) ;
	a.4) as aquisições da PMDF seguiriam um padrão de elaboração que minimiza aquisições e contratações sem a devida justificativa e necessidade, em atenção ao Decreto 10.024/2019 e da Lei 14.133/2021 (peça 172, p. 6-7) ;
	b) em relação ao assunto "Dos valores apurados em processos administrativos e devolvidos aos cofres públicos, bem como das sanções administrativas", referente aos itens 9.2.3, 9.2.4, 9.2.4.1, 9.2.4.2 e 9.2.4.3 do Acórdão 1164/2021-TCU-Plenário, a apelante assim se manifestou (peça 172, p. 7-10) :
	b.1) o Departamento de Saúde da PMDF (DSAP) teria reduzido o percentual de 38% para 12% (peça 172, p. 7) ;
	b.2) a partir de levantamento da empresa de contas médicas contratada (valores de 2018 a setembro de 2019) , teriam sido glosados as faturas pendentes de análise interna e instaurados processos administrativos apuratórios (o que gerou multas por descumprimento contratual) - tendo sido devolvido aos cofres públicos R$ 9.137.950,22 (peça 172, p. 8-9) 
	b.3) posteriormente às glosas, com contraditório diferido, e o aumento da fiscalização, os valores teriam passado a ser cobrados corretamente (peça 172, p. 9) ;
	c) quanto ao tema "Dos editais de saúde da PMDF, das tabelas utilizadas e das negociações de valores pelos serviços", alusivo ao item 9.2.4.4 do Acórdão 1164/2021-TCU-Plenário; a recorrente afirmou (peça 172, p. 10-12) :
	c.1) no que tange aos editais de saúde da PMDF, teria sido buscada a contratação de pessoa jurídica para administrar o Centro Médico, tendo por objeto ocupar o hospital e minimizar a realização de serviços fora da PMDF (peça 172, p. 10) ;
	c.2) o Decreto Distrital 36.520/2015 disporia em seu art. 32, §4º, a possibilidade de se realizar tabelas para o credenciamento, havendo casos concretos nesse sentido (peça 172, p. 10-12) ;
	c.3) existiriam cláusulas nos editais da PMDF a promover, de forma indireta, o encontro dos valores de mercado (peça 172, p. 12) ;
	c.4) a PMDF não teria logrado êxito no credenciamento para cirurgias pediátricas, uma vez que o valor seria extremamente baixo em relação ao mercado;
	d) no que tange à temática "Dos mecanismos de fiscalização implementados pela DSAP/PMDF", em referência aos itens 9.2.6.3 e 9.2.6.4 do Acórdão 1164/2021-TCU-Plenário, a apelante aduziu (peça 172, p. 12-14) :
	d.1) teria havido um maior incentivo à realização de cursos, haja vista considerável reforço de efetivo da DSAP/PMDF (peça 172, p. 12) ;
	d.2) teria sido criado o Núcleo Especializado de Oncologia, para melhor conhecer os pacientes da área e fiscalizar com mais proximidade essa especialidade (peça 172, p. 12-13) ;
	d.3) teria sido criada a Seção de Contra-auditoria (fiscalização das contas médicas) , inclusa em decreto distrital em razão de auditoria do TCU (peça 172, p. 12-14) ;
	d.4) a atividade de executor de contratos teria se tornado mais objetiva e eficiente com o advento da Instrução Normativa 01/2019 (peça 172, p. 13) ;
	d.5) estaria tramitando processo de contratação de empresa especializada em curso de auditoria de contas a fim de qualificar os integrantes da Seção de Contra-auditoria (peça 172, p. 14) ;
	e) restariam pendentes de entregas pela PMDF, somente as determinações dos itens 9.2.5; 9.2.6.1; 9.2.6.2; 9.2.8; 9.2.10 do Acórdão 1164/2021-TCU-Plenário (peça 172, p. 16) ;
	f) conforme Ofício 495/2021-PMDF/GCG/AJL, de 23/6/2021, teria havido manifestação da PMDF acerca dos itens 9.2.4.1, 9.2.4.2, 9.2.4.3, 9.2.4.4 e 9.2.9 (peças 172, p. 19-72) ;
	f.1) Ofício 109/2021-PMDF/DSAP/ATJ/CH, de 21/6/2021 (peça 172, p. 24-25) ;
	f.2) Plano de Trabalho PMDF/DSAP/ATJ/CH, de março de 2021 (peça 172, p. 30-72) ; 
	f.3) Ofício 28/2021-PMDF/DCC/AUD/SAF, de 17/6/2021 (peça 172, p. 27-29) ; e
	f.4) Ofício 34/2021-PMDF/EM/PM-1/SSPS, de 22/6/2021 (peça 172, p. 23) .
	Análise:
6.2. De plano, verifica-se que a recorrente não apresentou argumentos/documentos capazes de revisar o teor do Acórdão 1164/2021-TCU-Plenário, tendo se limitado a apresentar as providências adotadas pela PMDF no cumprimento do aludido decisum, bem como apresentar práticas de gestão da corporação militar. Em nenhum momento recursal, a recorrente demonstrou irresignação com as determinações a ela direcionadas, bem como volição para rediscutir o mérito das determinações. 
6.3. A própria apelante ao apresentar seu recurso ao TCU, em diversas passagens assim enuncia (peça 172, p. 2, 6-7, 10, 12 e 16) :
Com efeito, ao submeter as considerações em apreço ao descortino de Vossa Excelência, chamando-se a atenção para as peculiaridades do regime jurídico policial militar, pugna-se pelo conhecimento do presente recurso e, no mérito, considere como cumpridos os tópicos do Acórdão abordados na oportunidade e daqueles que, porventura, lhes sejam conexos.  (p. 2) (...) 
Com isso, espera-se que, mui respeitosamente, o Egrégio Tribunal de Contas da União possa entender que as medidas pertinentes à esta Corporação foram saneadas, dependendo, única e exclusivamente, da pandemia e do Governo do Distrito Federal. Desta forma, estaria plenamente obedecido este ponto do acórdão. (p. 6) (...) 
Desta forma, espera-se que o Egrégio Tribunal entenda pelo cumprimento do tópico em comento dando por cumpridas as determinações. (p. 7) (...) 
 (...) Neste sentido, busca-se a compreensão e o entendimento do Egrégio TCU para que reanalise a questão posta e decida pelo cumprimento das questões ventiladas no bojo do processo, em face de todo o esforço praticado pela Administração Pública. (p. 10) (...) 
Com estas considerações, sugere-se que o Egrégio Tribunal reanalise e considere como superadas as determinações constantes neste tópico uma vez que os editais estão vencendo e que os novos virão mais robustos e em consonância plena com a sua jurisprudência. (p. 12) (...) 
Com tais práticas e regulamentações, entende-se que o Egrégio Tribunal também poderá considerar que estão satisfeitas as determinações constantes no referido acórdão. (p. 14) (...) 
Com isso, espera-se, mais uma vez que a Egrégia Corte de Contas, com base no que foi apresentado e com fulcro nas normas afetas entenda pelo acolhimento do presente recurso e que, no mérito, dê como cumpridos os tópicos do acórdão apontados e daqueles que, por ventura, lhes sejam conexos. (p. 16) (...) 
Senhor Chefe do DSAP/PMDF, a presente Informação Técnico-Jurídica teve a intenção de demonstrar que a PMDF, mais especificamente o DSAP/PMDF, está promovendo esforços para alcançar a boa gestão administrativa em saúde. Da mesma forma, demonstrou-se que vários dos tópicos apontados no acórdão n° 1164/2021 já foram cumpridos, não restando medidas outras para serem tomadas, salvo juízo discordante. Como se viu, principalmente no tocante ao Centro Médico, cabem medidas externa corporis para a sua implementação. (p. 16) 
Em outros pontos, demonstrou-se que as dificuldades, aliadas as questões técnicas e procedimentais culminaram com os diversos achados, mas que é possível que a Corte de Contas da União entenda pelos seus cumprimentos, sem prejuízo para questionamentos em auditorias futuras. (p. 16) 
Desta forma, restariam pendentes de entregas pela PMDF, conforme os prazos estabelecidos, apenas os tópicos: 9.2.5; 9.2.6.1; 9.2.6.2; 9.2.8; 9.2.10. (p. 16) . (Grifou-se) .
6.4. Ora, o pedido de reexame não é o instrumento adequado para aferir o cumprimento das determinações emanadas por esta Corte de Contas, mas sim o TC Processo 015.914/2021-6 (processo de monitoramento do Acórdão 1164/2021-TCU-Plenário) , de modo que se mostra adequado propor a juntada das peças 168 e 172 ao aludido processo de controle externo.
6.5. Por fim, em atenção ao art. 932, inciso III, da Lei 13.105/2015 (Código de Processo Civil) , bem com em homenagem ao princípio da dialeticidade recursal, alvitra-se não conhecer do presente recurso, haja vista restar prejudicado o exame do mérito, ante a inépcia da apelação. 
	CONCLUSÃO
7.	Das análises anteriores, conclui-se pelo não conhecimento do recurso, considerando-se que:
	a) não ocorreu prescrição do dano ao erário seja com base no regime da Lei 9.873/1999, seja com fundamento nos critérios do Acórdão 1441/2016-TCU-Plenário; 
	b) a recorrente não apresentou argumentos/documentos capazes de revisar o teor do Acórdão 1164/2021-TCU-Plenário, tendo se limitado principalmente a apresentar as providências adotadas pela PMDF no cumprimento do aludido decisum; e
	c) em nenhum momento recursal, a recorrente demonstrou irresignação com as determinações a ela direcionadas, bem como volição para rediscutir o mérito das determinações.
7.1. Com base nas alíneas "b" e "c" do item precedente, propõe-se o não conhecimento do recurso, por inépcia.
PROPOSTA DE ENCAMINHAMENTO
8.	Ante todo o exposto, submete-se à consideração superior a presente análise do pedido de reexame interposto pela PMDF contra o Acórdão 1164/2021-TCU-Plenário, propondo-se, com fundamento no art. 32, inciso I, e 33, e 48 da Lei 8.443/1992:
	a) não conhecer do recurso por inépcia;
	b) juntar cópia das peças 168 e 172 aos autos do TC Processo 015.914/2021-6;  
	c) dar ciência da deliberação que vier a ser adotada à recorrente, à Procuradoria-Geral do Ministério Público de Contas do Distrito Federal, e aos demais interessados.
É o Relatório.

não há.

Não atuou.

REPRESENTAÇÃO. INDÍCIOS DE IRREGULARIDADES NA ÁREA DE SAÚDE DA POLÍCIA MILITAR DO DISTRITO FEDERAL - PMDF. CONHECIMENTO. PROCEDÊNCIA PARCIAL. DETERMINAÇÕES. PEDIDO DE REEXAME. AUSÊNCIA DE DEMONSTRAÇÃO DO INTERESSE RECURSAL. INDICAÇÃO, EM SEDE RECURSAL, DAS DETERMINAÇÕES DO ACÓRDÃO RECORRIDO QUE JÁ FORAM CUMPRIDAS E DAQUELAS AINDA PENDENTES DE CUMPRIMENTO. NÃO CONHECIMENTO. JUNTADA DE PEÇAS AO TC 015.914/2021-6 QUE TRATA DO MONITORAMENTO DA DECISÃO RECORRIDA. NOTIFICAÇÃO.

REPRESENTAÇÃO (REPR)

Secretaria de Recursos (Serur).

Em apreciação, pedido de reexame (peça 172) interposto pela Polícia Militar do Distrito Federal - PMDF contra o Acórdão 1164/2021-TCU-Plenário (peça 152) .
Referido decisum apreciou representação formulada pela Procuradora-Geral do Ministério Público de Contas do Distrito Federal, Cláudia Fernanda de Oliveira Pereira, em face de possíveis irregularidades na contratação, por meio do Edital de Chamamento 1/2017, de organização da sociedade civil - OSC para gestão do Pronto Atendimento do Centro Médico da Polícia Militar do Distrito Federal - PA/CMed/PMDF, bem como na possibilidade de ocorrência de desvio de finalidade na aplicação de recursos do Fundo Constitucional do Distrito Federal - FCDF que deveriam ser destinados à saúde da corporação.
A decisão recorrida conheceu da representação e considerou-a parcialmente procedente quanto à verificação de ociosidade parcial da infraestrutura de assistência à saúde no âmbito da PMDF e de indícios de pagamentos em valores superiores aos de mercado a pessoas jurídicas credenciadas para prestação de serviços de saúde.
Em adição, expediu determinações ao Comandante da PMDF com vistas a aprimorar o funcionamento do CMed/PMDF e os processos de aquisição de equipamentos, bem como para o fortalecimento da unidade de auditoria interna da PMDF e para a adoção, entre outras, de medidas corretivas, a exemplo da revisão de valores pagos à rede credenciada, da glosa de valores e da repactuação dos contratos decorrentes dos editais de credenciamentos 1/2017, 2/2017, 3/2017, 4/2017 e 5/2017, além das ações necessárias para a extinção do grupo de beneficiários relativos aos dependentes de terceiro grau dos militares.
Após analisar as razões de apelo, a Secretaria de Recursos - Serur, em uníssono (peças 185 a 187) , pugna pelo não conhecimento do presente pedido de reexame por inépcia da apelação, em atenção ao disposto no art. 932, inciso III, da Lei 13.105/2015, novo Código de Processo Civil - CPC, porquanto o documento apresentado a título de pedido de reexame busca demonstrar o cumprimento das determinações prolatadas no âmbito do Acórdão 1164/2021-TCU-Plenário, e não objetá-las.
Manifesto minha concordância com as conclusões da Serur, razão pela qual adoto os fundamentos apontados em sua instrução de mérito e reproduzidos no relatório precedente em minhas razões de decidir, sem prejuízo de trazer à tona as ponderações de maior relevância para o devido encaminhamento do feito.
De fato, em detida análise do documento trazido pela PMDF à peça 172 a título de pedido de reexame, com documentação complementar à peça 168, não se vislumbra a apresentação de argumentos que demonstrem a irresignação com os termos do Acórdão 1164/2021-TCU-Plenário, tendentes a infirmar a mencionada decisão.
A análise de admissibilidade recursal tem por fim a verificação da observância aos requisitos extrínsecos, como a tempestividade e a regularidade formal, e intrínsecos, a exemplo do cabimento, da sucumbência, da legitimidade e do interesse recursal.
In casu, não restou demonstrado o interesse recursal a ser materializado pela caracterização do binômio necessidade-utilidade do provimento almejado junto à instância revisora. 
Em suma, a peça intitulada como recurso não buscou a reforma ou a impugnação da decisão a que ela se referia, mas trouxe em seu bojo uma série de argumentos tendentes a demonstrar o cumprimento das determinações encartadas nos subitens 9.2.1, 9.2.2, 9.2.3, 9.2.4, 9.2.4.1, 9.2.4.2, 9.2.4.3, 9.2.4.4, 9.2.6.3, 9.2.6.4, 9.2.7 e 9.2.9 do Acórdão 1164/2021-TCU-Plenário, além de informações e documentos que lhes dariam suporte. 
Esclarece, ainda, a referida peça recursal que restariam pendentes de implementação as determinações tratadas nos subitens 9.2.5; 9.2.6.1; 9.2.6.2; 9.2.8; 9.2.10 do mesmo decisum.
Das informações ora coligidas, extrai-se, portanto, que a recorrente, ao intentar demonstrar o cumprimento do Acórdão 1164/2021-TCU-Plenário, manifesta concordância com os seus termos, abdicando do interesse em rever o referido julgado.
Observo, de mais a mais, que a documentação carreada às peças 168 e 172 traz subsídios essenciais para a formação de juízo acerca do cumprimento do acórdão citado, monitoramento este que tramita no TC Processo 015.914/2021-6.
Diante da inexistência do interesse recursal, porquanto não restou demonstrada irresignação da recorrente com os termos do Acórdão 1164/2021-TCU-Plenário, deixo de conhecer do presente pedido de reexame, sem prejuízo de se determinar a anexação das peças 168 e 172 ao TC Processo 015.914/2021-6.
Com essas considerações, voto para que o Tribunal aprove a minuta de Acórdão que ora submeto à consideração deste Colegiado.
TCU, Sala das Sessões, em 10 de agosto de 2022.
Ministro VITAL DO RÊGO 
Relator